【裁判字號】    97,聲,192
【裁判日期】    970331
【裁判案由】    返還提存物
【裁判全文】
臺灣新竹地方法院民事裁定               97年度聲字第192號
聲  請  人  台灣宇太新科技股份有限公司
法定代理人  甲○○
相  對  人  乙○○
                        樓
上列聲請人聲請發還擔保金事件，本院裁定如下：
    主  文
本院九十五年度存字第七九八號提存事件聲請人所提存之擔保金
新台幣壹拾萬陸仟伍佰壹拾元，准予發還。
聲請程序費用由相對人負擔。
    理  由
一、按應供擔保之原因消滅者，法院應依供擔保人之聲請，以裁
    定命返還其提存物，民事訴訟法第一百零四條第一項第一款
    定有明文。前開規定，於其他依法令供訴訟上之擔保者準用
    之，並為同法第一百零六條所明定。又所謂供擔保之原因消
    滅，在撤銷假扣押提供反擔保之場合，係指債權人無損害之
    發生，或債務人本案勝訴確定，或債務人已賠償債權人之損
    害而言，最高法院90年度台抗字第473號裁定可資參照。
二、本件聲請意旨略以：聲請人與相對人間請求給付薪資事件，
    聲請人前遵本院95年度裁全字第938號民事裁定，曾提供免
    假扣押之反擔保金新台幣136,510元，並以本院95年度存字
    第798號提存事件提存後，得免為或撤銷相對人對聲請人之
    假扣押執行（本院95年度執全字第464號）。嗣相對人聲請
    本院以96年度裁全聲字第154號民事裁定，撤銷前開假扣押
    裁定，且聲請人亦已具狀聲請本院以新院雲民倫96聲1429字
    第25628號函通知相對人於一定期間內行使權利，而相對人
    迄未行使，為此請求本院裁定准予返還擔保金等語。並提出
    本院95年度裁全字第938號民事裁定、96年度裁全聲字第154
    號民事裁定、新院雲民倫96聲1429字第25628號函、95 年度
    存字第798號提存書及國庫存款收款書（以上均影本）等件
    為證。
三、查，聲請人主張曾提供假扣押反擔保金，撤銷本院95年度執
    全字第464號相對人對聲請人之假扣押執行，嗣後相對人並
    聲請本院撤銷本院九十五年度裁全字第九三八號裁定，已獲
    本院准許，且該假扣押裁定已經本院予以撤銷確定乙節，除
    據其提出上開證據外，業據本院依職權調閱本院96年度裁全
    聲字第154號假扣押事件（含95年度執全字第464號假扣押事
    件）卷全卷核閱無訛，堪信為實。按債權人供擔保假扣押之
    目的，在保全本案債權得以獲得清償；而債務人為免為或撤
    銷假扣押而供之擔保，則係備為賠償債權人因免為或撤銷假
    扣押所受之損害。查本件聲請人為免為或撤銷假扣押所提供
    之擔保，本係備為賠償相對人因免為假扣押或撤銷假扣押所
    受之損害，惟本件相對人已聲請撤銷前述之本院九十五年度
    裁全字第九三八號裁定，且其該聲請已獲本院准許，而該假
    扣押裁定已經本院予以撤銷確定，是該假扣押裁定已因本院
    之撤銷而失效，則相對人已無據以聲請對聲請人實施假扣押
    執行之執行名義及權利之存在，自不發生因免為假扣押或撤
    銷假扣押所受之損害可言，揆諸前揭說明，相對人已無損害
    之發生，本件供擔保之原因應認為消滅。是聲請人聲請返還
    擔保金，揆之上開規定，核無不合，應予准許。
四、依民事訴訟法第九十五條、第七十八條，裁定如主文。
中    華    民    國    97    年    3     月    31    日
                  民事第二庭    法  官  鄭政宗
以上正本係照原本作成。
如對本裁定抗告須於裁定送達後10日內向本院提出抗告狀。
中    華    民    國    97    年    3    月     31    日
                                書記官  曾柏方


司法院資訊處製作；財團法人民間司法改革基金會備份。
